# 收购子公司少数股东股权形成的资本公积，在出售子公司全部股权时如何处理？

提问人：andry-c 时间：2012-08-15 17:22:12
收购少数股权形成的资本公积并不数属于“其他综合收益”，是权益性交易，因此形成后，即使后续处置子公司也不再转出。

回答人：chenyiwei
赞同此观点。

提问人：有印良品 时间：2012-08-15 17:46:31
...列是列在资本溢价的明细科目下的，但是这个我连长投都没有了，还会有这块的资本溢价嘛？求明确做法，中报事务所不审计，自出附注，只能靠准则过日子啊！准则中有明示不再转出嘛？

回答人：chenyiwei
合并报表层面本来就没有长投的，只有子公司的各项资产和负债，而你说的权益性交易相关的资本公积，在形成之后就与相关资产相分离，不属于其他综合收益，所以处置时也不转出。

提问人：fanxu7788 时间：2012-08-16 12:21:05
回复 lxch119 的帖子
个人理解：其实原因收购子公司少数股东形成的投资成本与净资产份额差异，在出售子公司股权时已经作为投资收益体现在母公司单体报表上了，因此以后编制合并报表不应再以资本公积列报了。如果延续前期合并报表编制以后期间的合并报表，也相当于将资本公积转入投资收益（未分配利润）列报了。

回答人：chenyiwei
不同层面的处理原则不同，不能依据单体报表层面的处理原则来推论合并报表层面的处理。

提问人：fanxu7788 时间：2012-08-23 11:49:36
回复 有印良品 的帖子
根据解释 2 号规定，购买子公司少数股东股权时，对于购买价与子公司持续计算的净资产份额之间差额，母公司（购买方）个别报表不做处理，合并报表需按顺序调整资本公积、留存收益。但没有规定出售子公司股权时，原合并报表因上述调整形成的资本公积如何处理。
我理解，陈老师意见是：上述资本公积是因公司大股东与少数股东之间权益性交易形成的，在合并报表中因权益性交易形成的这部分资本公积通常是不能动的。 我意见：出售股权与购买时合并报表处理应有所不同，因出售股权后这部分资本公积已经转为母公司个别报表中的留存收益，已由资本性项目转为收益性项目，合并报表是以个别报表为基础编制的，应尽可能反映个别报表的真实情况。
这个反映在合并报表上的权益性交易形成的资本公积与个别报表上的资本性投入形成的资本公积是不同的，不是形成后通常是不能动的。

回答人：chenyiwei
在实体理论下，合并报表和个别报表在很大程度上是互相独立的，不能因为个别报表层面的处理就必然将同一处理原则延伸到合并报表层面的处理。